臺灣雲林地方法院刑事判決　　　　　　　　　　　　　九十二年度易字第四二四號
　　公　訴　人　臺灣雲林地方法院檢察署檢察官
　　被　　　告　丁○○
右列被告因竊盜案件，經檢察官提起公訴（九十二年度偵字第三九九九號），及移
併案（臺灣嘉義地方法院檢察署九十三年度偵字第五三二號），被告自白犯罪，經本
院裁定依簡式審判程序審理，判決如左：
    主      文
丁○○連續攜帶兇器竊盜，累犯，處有期徒刑壹年。扣案如附表所示之物均沒收。
    事      實
一、丁○○前於民國八十八年間，因竊盜、偽造文書及違反毒品危害防制條例等案件
    ，經本院判處有期徒刑一年六月、二年及一年，應執行有期徒刑四年確定，甫於
    九十二年五月二十四日縮短刑期執行完畢，竟不知悔悟，基於意圖為自己不法所
    有之概括犯意：
  (一)於九十二年九月二十日十一時許，在雲林縣虎尾鎮○○里○○路三十巷五號前，
    持客觀上足供兇器使用，如附表編號05號之白色手把萬能鎖，開啟己○○之母劉
    素貞所有，停放上址之車號Q6 -8827號自用小客車車門，再以客觀上足供兇器使
    用，如附表編號04號之汽車鑰匙發動引擎，竊得該自用小客車，供己使用。
  (二)於翌日（即二十一日）中午，在雲林縣斗六市○○路貞武堂廟前廣場，持客觀上
    足供兇器使用，如附表編號02號之板手，竊取乙○○所有，停放該處車號HK- 33
    67號自小貨車車牌兩面，並將車牌改懸掛在前開自小客車，以掩人耳目。嗣於同
    月二十三日零時三十分許，丁○○駕駛上開自用小客車，前往雲林縣西螺鎮公館
    里四一二號姚正忠住處，持附表編號05號之白色手把萬能鎖，開啟鋁製鐵門，無
    故侵入姚正忠住宅（侵入住宅部分，未據告訴），甫進入尚未開始搜尋財物，即
    遭姚正忠發覺，經逮捕後，報警處理，並在丙○○住處附近，查獲該自用小客車
    ，並在車上扣得如附表編號01至05號行竊工具及玻璃吸食工具一組（已破損）。
  (三)於九十三年一月十一日凌晨二時許，在嘉義市○區○○里○○○街一六號旁邊空
    地，持客觀上足供兇器使用，如附表編號06號之自小客車鑰匙，竊取甲○○所有
    之車號RK -7619號自用小客車得手。嗣於同年月十三日二十一時三十分許，在嘉
    義縣六甲鄉正義村占富厝一六號前，為警查獲。
二、案經雲林縣警察局西螺分局移報臺灣雲林地方法院檢察官偵查起訴，及嘉義縣警
    察局朴子分局報請臺灣嘉義地方法院檢察署檢察官移送併辦。
    理      由
一、訊據被告丁○○對於右揭犯罪事實坦承不諱，核與被害人己○○、乙○○、丙○
    ○及甲○○指訴情節相符，並有贓物認領保管單四紙、照片十四幀、查詢車輛認
    可資料二紙在卷可參，復有附表編號01至06號之行竊工具扣案可稽。綜上，被告
    連續加重竊盜犯行，事證明確，均堪認定。
二、按扣案附表編號02至06號所示之行竊工具，分別以六角板手、Ｔ字型板手、剪刀
    柄及前端尖型之鑰匙所製作，有警卷所附之行竊工具照片在卷可參。上開工具主
    要構成部分均為鐵質，為尖銳之物，以之揮刺、擊打，足以傷害人之生命，具有
    客觀上之危險性，自屬兇器。核被告所為，係犯刑法第三百二十一條第一項第三
    款攜帶兇器竊盜罪。被告前揭犯行，時間緊接，所犯罪名相同，顯係出於概括犯
    意反覆為之，應依刑法第五十六條規定，論以連續犯，並加重其刑。被告前於八
    十八年間，因竊盜、偽造文書及違反毒品危害防制條例案件，經本院判處有期徒
    刑一年六月、二年及一年，應執行有期徒刑四年確定，甫於九十二年五月二十四
    日縮短刑期執行完畢，有臺灣高等法院被告全國前案紀錄表在卷可稽。茲被告於
    有期徒刑執行完畢後，五年內，再犯本件有期徒刑以上之罪，為累犯，依刑法第
    四十七條規定，遞加重其刑。爰審酌被告自承其入監服刑前，從事水電工作，因
    景氣不佳，未再繼續工作等語，可見被告雖僅國中畢業學歷，但非全無謀生能力
    ，及其甫於九十二年五月二十四日縮短刑期執行完畢，竟於同年九月二十日、二
    十一日、九十三年一月十一日再次為竊盜犯行，暨犯後坦承犯行等一切情狀，量
    處如主文所示之刑。至附表編號01至06號所示之物，均係被告所有，且供犯罪所
    用之物，業據被告供明在卷（見偵卷二十、二一頁），均依刑法第三十八條第一
    項第二款規定，宣告沒收之。另扣案之玻璃吸食工具一組（已破損），非供被告
    竊盜使用，且因破損，無法供施用毒品使用，復經被告當庭拋棄所有權，有審理
    筆錄在卷可佐（見本院卷九七頁），自不另為沒收之諭知。
據上論斷，應依刑事訴訟法第二百九十九條第一項前段，刑法第五十六條、第三百二
十條一第一項第三款、第四十七條、第三十八條第一項第二款，判決如主文。
本案經檢察官戊○○到庭執行職務。
中      華      民      國      九十三      年    三    月      八      日
                                         臺灣雲林地方法院刑事第二庭
                                             法  官  柯  志  民
右正本證明與原本無異。
如不服本判決，應於判決送達後十日內向本院提出上訴狀( 應附繕本 )。
                 書記官  魏  輝  碩
中      華      民      國      九十三      年    三    月      八      日
附表：
┌───┬────────┬───┬───────────┬──────┐
│編  號│ 扣    押    物 │數  量│  沒   收   依   據   │  備    註  │
├───┼────────┼───┼───────────┼──────┤
│  01  │ 白    手    套 │  一  │第三十八條第一項第二款│事實一(二)    │
├───┼────────┼───┼───────────┼──────┤
│  02  │ 板          手 │  一  │第三十八條第一項第二款│事實一(二)    │
├───┼────────┼───┼───────────┼──────┤
│  03  │ 紅色手把萬能鎖 │  一  │第三十八條第一項第二款│事實一(二)    │
├───┼────────┼───┼───────────┼──────┤
│  04  │ 汽  車  鑰  匙 │  一  │第三十八條第一項第二款│事實一(一)(二)  │
├───┼────────┼───┼───────────┼──────┤
│  05  │ 白色手把萬能鎖 │  一  │第三十八條第一項第二款│事實一(一)(二)  │
├───┼────────┼───┼───────────┼──────┤
│  06  │ 自小客車鑰匙   │  一  │第三十八條第一項第二款│事實一(三)    │
└───┴────────┴───┴───────────┴──────┘
附錄法條：
刑法第三百二十一條
犯竊盜罪而有左列情形之一者，處六月以上、五年以下有期徒刑：
一  於夜間侵入住宅或有人居住之建築物、船艦或隱匿其內而犯之者。
二  毀越門扇、牆垣或其他安全設備而犯之者。
三  攜帶兇器而犯之者。
四  結夥三人以上而犯之者。
五  乘火災、水災或其他災害之際而犯之者。
六  在車站或埠頭而犯之者。
前項之未遂犯罰之。
